【裁判字號】    89,易,1297
【裁判日期】    890612
【裁判案由】    贓物
【裁判全文】
臺灣高雄地方法院刑事判決                        八十九年度易字第一二九七號
    公  訴  人  臺灣高雄地方法院檢察署檢察官
    被      告  甲○○
右列被告因贓物案件，經檢察官提起公訴（八十九年度偵字第三五三一號），本院判
決如左：
    主  文
甲○○寄藏贓物，處有期徒刑肆月，緩刑貳年。
    事  實
一、甲○○與賴弘恆（已於民國八十八年十一月二十二日死亡）係父子關係，甲○○
    明知其子賴弘恆於八十八年六月間某日所持之噴有車牌ＹＤ─八一二六號自用小
    貨車後門框一片（尚星工程有限公司所有車牌號碼為ＹＤ─八一二六號於八十七
    年四月十一日上午九時許，在高雄市○○區○○街二十三號對面遭竊）係屬來路
    不明之贓物，竟仍為其寄藏在高雄縣旗山鎮○○路○段三五三巷卅一號住處旁之
    車庫內。嗣於八十九年二月三日下午五時三十分許，在上開住處為警查獲。
二、案經高雄縣警察局旗山分局報請臺灣高雄地方法院檢察署檢察官偵查起訴。
    理  由
一、訊據被告甲○○固坦承代為保管賴弘恆委託寄放上揭物品之事實，惟矢口否認有
    寄藏贓物之犯行，辯稱不知該物品係贓物云云。惟查，被告於本院審理時供承對
    於其子拿回來之上開物品知悉來路有問題，也有叫其子儘快交還給別人等語（見
    本院八十九年四月七日審判筆錄），是以，被告對於上開物品係屬贓物已有認知
    ，被告辯稱不知是贓物云云，顯不足採。而其子於八十八年十一月二十二日死亡
    後，被告仍繼續保管該物未交出等情，亦經被告於本院審理中所自承（見本院八
    十九年五月三十一日審判筆錄），另上開物品係被害人呂富強於八十七年四月十
    一日上午九時許，在高雄市○○區○○街二十三號對面遭竊之事實，並據呂富強
    於警訊中指述歷歷，復有呂富強立具之贓物認領保管收據一及車輛竊盜失竊車輛
    個別查詢報表一紙附卷可稽，本件事證明確，被告犯行洵堪認定。
二、核被告甲○○所為，係犯刑法第三百四十九條第二項之寄藏贓物罪。爰審酌被告
    犯罪之動機、目的、手段、所生之危害及犯罪後之態度等一切情狀，量處如主文
    所示之刑，以資懲儆。查被告前未曾受有期徒刑以上刑之宣告，有台灣高等法院
    被告全國前案紀錄表及台灣高雄地方檢察署刑案資料查註紀錄表各一紙在卷可稽
    ，經此教訓應知警惕，當無再犯之虞，本院因認悉對被告所處之刑，以暫不執行
    為適當，爰併予宣告緩刑二年，以啟自新。
三、至於公訴人認被告另寄藏贓物喜美車體一塊，惟查，刑法上贓物罪，原在防止因
    竊盜、詐欺、侵占各罪被告奪取或侵占之物難於追及或回復，故其前提要件，必
    須犯前開各罪所得之物，始得稱為贓物，此有四十一年台非字第三六號判例意旨
    可參，本件喜美車體究為何來，無從證明，是否係他人犯財產上之罪而來之物品
    ，已非無疑，此外，復查無其他積極證據足認該車體係屬贓物，揆諸前開意旨，
    尚與刑法三百四十九條第二項之寄藏贓物罪構成要件有間，本應依法為無罪之諭
    知，惟公訴人認此部分與上開論罪科刑部分係屬一寄藏行為而同時侵害數人財產
    法益為想像競合犯之裁判上一罪關係，爰不另為無罪之諭知，附此敘明。
據上論斷，應依刑事訴訟法第二百九十九條第一項前段，刑法第三百四十九條第二項
，第七十四條第一款，罰金罰鍰提高標準條例第一條前段，判決如主文。
中      華      民      國    八十九    年      六      月     十二     日
                                      臺灣高雄地方法院刑事第二庭
                            法  官  廖  建  瑜
右正本證明與原本無異。
如不服本判決，應於判決送達後十日內，向本院提出上訴狀。
                                          書記官  歐  文  政
中    華    民    國      八十九      年      六      月      十五      日
※附錄本案所犯法條全文
刑法第三百四十九條
收受贓物者，處三年以下有期徒刑、拘役或五百元以下罰金。
搬運、寄藏、故買贓物或為牙保者，處五年以下有期徒刑、拘役或科或併科一千元以
下罰金。
因贓物變得之財物以贓物論。


司法院資訊處製作；財團法人民間司法改革基金會備份。
